<!DOCTYPE html PUBLIC "-//W3C//DTD XHTML 1.0 Transitional//EN" "http://www.w3.org/TR/xhtml1/DTD/xhtml1-transitional.dtd">
<html xmlns="http://www.w3.org/1999/xhtml">
<head>
	<meta http-equiv="Content-Type" content="text/html; charset=iso-8859-1" />
	<title>Ymmärrä suomea</title>
	<style type="text/css" media="all">@import "css/styles.css";</style>
	<script type="text/javascript" src="swfobject.js"></script>
</head>
<body class="font-medium">
	<div id="main-wrapper">
		<div id="topbar"></div>
		<div id="main-menu">
			<table cellspacing="0" cellpadding="0" border="0" class="add-links"><tr>
				<td class="item"><img class="raquo" src="i/raquo.gif" alt="" height="7" width="4" /><a href="/ymmarra/index.php?moduli=sanakirja">Sanakirja</a></td>
				<td class="item"><img class="raquo" src="i/raquo.gif" alt="" height="7" width="4" /><a href="/ymmarra/index.php?moduli=verbit">Verbiluettelo</a></td>
				<td class="item"><img class="raquo" src="i/raquo.gif" alt="" height="7" width="4" /><a href="/ymmarra/index.php?moduli=kielioppi">Kielioppi</a></td>
			</tr></table>
			<table cellspacing="0" cellpadding="0" border="0"><tr>
				<td class="item"><img class="raquo" src="i/raquo.gif" alt="" height="7" width="4" /><a href="/ymmarra/index.php">Etusivu</a></td>
				<td class="item"><img class="raquo" src="i/raquo.gif" alt="" height="7" width="4" /><a href="/ymmarra/index.php?moduli=tekstit">Lukutekstit</a></td>
			</tr></table>
		</div>
		<div id="content">
			<table cellspacing="0" cellpadding="0" border="0" id="content-wrapper"><tr>
				<td>
					<div id="left-menu">
												<div class="header-verb"><span>Verbit</span></div>
						<div class="menu">
								<div class="init"><a href="/ymmarra/index.php?moduli=verbit&kirjain=a">A</a></div>
								<div class="init"><a href="/ymmarra/index.php?moduli=verbit&kirjain=e">E</a></div>
								<div class="init"><a href="/ymmarra/index.php?moduli=verbit&kirjain=h">H</a></div>
								<div class="init"><a href="/ymmarra/index.php?moduli=verbit&kirjain=i">I</a></div>
								<div class="init"><a href="/ymmarra/index.php?moduli=verbit&kirjain=j">J</a></div>
								<div class="init"><a href="/ymmarra/index.php?moduli=verbit&kirjain=k">K</a></div>
								<div class="init"><a href="/ymmarra/index.php?moduli=verbit&kirjain=l">L</a></div>
								<div class="init"><a href="/ymmarra/index.php?moduli=verbit&kirjain=m">M</a></div>
								<div class="init"><a href="/ymmarra/index.php?moduli=verbit&kirjain=n">N</a></div>
								<div class="init"><a href="/ymmarra/index.php?moduli=verbit&kirjain=o">O</a></div>
								<div class="init"><a href="/ymmarra/index.php?moduli=verbit&kirjain=p">P</a></div>
								<div class="init"><a href="/ymmarra/index.php?moduli=verbit&kirjain=r">R</a></div>
								<div class="init"><a href="/ymmarra/index.php?moduli=verbit&kirjain=s">S</a></div>
								<div class="init"><a href="/ymmarra/index.php?moduli=verbit&kirjain=t">T</a></div>
								<div class="init"><a href="/ymmarra/index.php?moduli=verbit&kirjain=u">U</a></div>
								<div class="init"><a href="/ymmarra/index.php?moduli=verbit&kirjain=v">V</a></div>
								<div class="init"><a href="/ymmarra/index.php?moduli=verbit&kirjain=y">Y</a></div>
								<div class="init"><a href="/ymmarra/index.php?moduli=verbit&kirjain=Ä">Ä</a></div>
						</div>					</div>
				</td>
				<td>
					<div id="main-content">
						<div id="path">
							<a href=".">Etusivu</a> &gt; <a href="/ymmarra/index.php?moduli=verbit&kirjain=A">A</a>						</div>
													<h1>ALOITTAA</h1>
						<table cellspacing="0" cellpadding="0" border="0">
							<tr>
								<td colspan="2" style="padding-bottom:10px;"><strong>Aktiivin indikatiivi</strong></td>
							</tr>
							<tr>
								<td><pre>PREESENS                   
minä     aloitan           
sinä     aloitat           
hän      aloittaa          
me       aloitamme         
te       aloitatte         
he       aloittavat        

PASSIIVI
         aloitetaan        

IMPERFEKTI                 
         aloitin           
         aloitit           
         aloitti           
         aloitimme         
         aloititte         
         aloittivat        

PASSIIVI
         aloitettiin       

PERFEKTI
olen     aloittanut        
olet     aloittanut        
on       aloittanut        
olemme   aloittaneet       
olette   aloittaneet       
ovat     aloittaneet       

PASSIIVI
on       aloitettu         

PLUSKVAMPERFEKTI
olin     aloittanut        
olit     aloittanut        
oli      aloittanut        
olimme   aloittaneet       
olitte   aloittaneet       
olivat   aloittaneet       

PASSIIVI
oli      aloitettu         
</pre></td>
								<td>&nbsp;&nbsp;&nbsp;</td>
								<td><pre>  KIELTOMUOTO
  en        aloita
  et        aloita
  ei        aloita
  emme      aloita
  ette      aloita
  eivät     aloita


  ei        aloiteta

   
  en        aloittanut
  et        aloittanut
  ei        aloittanut
  emme      aloittaneet
  ette      aloittaneet
  eivät     aloittaneet


  ei        aloitettu


  en    ole  aloittanut
  et    ole  aloittanut
  ei    ole  aloittanut
  emme  ole  aloittaneet
  ette  ole  aloittaneet
  eivät ole  aloittaneet


  ei    ole aloitettu


  en    ollut  aloittanut
  et    ollut  aloittanut
  ei    ollut  aloittanut
  emme  olleet aloittaneet
  ette  olleet aloittaneet
  eivät olleet aloittaneet


  ei    ollut  aloitettu
</pre></td>
							</tr>
						</table>
						<table cellspacing="0" cellpadding="0" border="0">
							<tr>
								<td colspan="2" style="padding-bottom:10px;"><strong>Aktiivin konditionaali</strong></td>
							</tr>
							<tr>
								<td><pre>PREESENS
minä     aloittaisin       
sinä     aloittaisit       
hän      aloittaisi        
me       aloittaisimme     
te       aloittaisitte     
he       aloittaisivat     

PASSIIVI
         aloitettaisiin    

PERFEKTI
olisin   aloittanut        
olisit   aloittanut        
olisi    aloittanut        
olisimme aloittaneet       
olisitte aloittaneet       
olisivat aloittaneet       

PASSIIVI
olisi    aloitettu         
</pre></td>
								<td>&nbsp;&nbsp;&nbsp;</td>
								<td><pre> 
  en        aloittaisi
  et        aloittaisi
  ei        aloittaisi
  emme      aloittaisi
  ette      aloittaisi
  eivät     aloittaisi


  ei        aloitettaisi


  en    olisi  aloittanut
  et    olisi  aloittanut
  ei    olisi  aloittanut
  emme  olisi  aloittaneet
  ette  olisi  aloittaneet
  eivät olisi  aloittaneet


  ei    olisi  aloitettu
</pre></td>
							</tr>
						</table>
						<table cellspacing="0" cellpadding="0" border="0">
							<tr>
								<td colspan="2" style="padding-bottom:10px;"><strong>Aktiivin potentiaali</strong></td>
							</tr>
							<tr>
								<td><pre>PREESENS
minä     aloittanen        
sinä     aloittanet        
hän      aloittanee        
me       aloittanemme      
te       aloittanette      
he       aloittanevat      

PASSIIVI
         aloitettaneen     

PERFEKTI
lienen   aloittanut        
lienet   aloittanut        
lienee   aloittanut        
lienemme aloittaneet       
lienette aloittaneet       
lienevät aloittaneet       

PASSIIVI
lienee   aloitettu         
</pre></td>
								<td>&nbsp;&nbsp;&nbsp;</td>
								<td><pre> 
  en        aloittane
  et        aloittane
  ei        aloittane
  emme      aloittane
  ette      aloittane
  eivät     aloittane


  ei        aloitettane


  en    liene  aloittanut
  et    liene  aloittanut
  ei    liene  aloittanut
  emme  liene  aloittaneet
  ette  liene  aloittaneet
  eivät liene  aloittaneet


  ei    liene  aloitettu
</pre></td>
							</tr>
						</table>
						<table cellspacing="0" cellpadding="0" border="0">
							<tr>
								<td colspan="2" style="padding-bottom:10px;"><strong>Aktiivin imperatiivi</strong></td>
							</tr>
							<tr>
								<td><pre>PREESENS

(sinä)   aloita            
(hän)    aloittakoon       
(me)     aloittakaamme     
(te)     aloittakaa        
(he)     aloittakoot       

PASSIIVI
         aloitettakoon     

PERFEKTI

ole      aloittanut        
olkoon   aloittanut        
olkaamme aloittaneet       
olkaa    aloittaneet       
olkoot   aloittaneet       

PASSIIVI
olkoon   aloitettu         
</pre></td>
								<td>&nbsp;&nbsp;&nbsp;</td>
								<td><pre> 

  älä       aloita
  älköön    aloittako
  älkäämme  aloittako
  älkää     aloittako
  älkööt    aloittako


  älköön    aloitettako



  älä      ole  aloittanut
  älköön   olko aloittanut
  älkäämme olko aloittaneet
  älkää    olko aloittaneet
  älkööt   olko aloittaneet


  älköön   olko aloitettu
</pre></td>
							</tr>
						</table>
						<table cellspacing="0" cellpadding="0" border="0">
							<tr>
								<td colspan="2" style="padding-bottom:10px;"><strong>Verbin nominaalimuodot</strong></td>
							</tr>
							<tr>
								<td><pre>I INFINITIIVI              
Lyhyempi muoto:            
         aloittaa          

Pitempi muoto:             
         aloittaakseni     
         aloittaaksesi
         aloittaakseen
         aloittaaksemme
         aloittaaksenne
         aloittaakseen

III  INFINITIIVI           
inessiivi    aloittamassa  
elatiivi     aloittamasta  
illatiivi    aloittamaan   
adessiivi    aloittamalla
abessiivi    aloittamatta  
instruktiivi aloittaman    
                           
Passiivi
instruktiivi aloitettaman  
                           
                           
</pre></td>
								<td>&nbsp;&nbsp;&nbsp;</td>
								<td><pre>  II INFINITIIVI
  inessiivi     aloittaessa
  instruktiivi  aloittaen

  Passiivi
  inessiivi     aloitettaessa






  IV INFINITIIVI
  nominatiivi   aloittaminen
  partitiivi    aloittamista
      

  I PARTISIIPPI 
  aktiivi       aloittava
  passiivi      aloitettava

  II PARTISIIPPI 
  aktiivi       aloittanut
  passiivi      aloitettu
</pre></td>
							</tr>
						</table>

					</div>
				</td>
			</tr></table>		</div>
		<div id="footer"><a href="http://www.oph.fi/"><img src="i/oph_logo_ymmarrasuomea.gif" width="157" height="35" alt="OPH" /></a></div>
	</div>
</body>
</html>
